臺灣嘉義地方法院刑事判決　　　　　　　　　　　　九十三年度簡上字第二四六號
　　上　訴　人　甲○○
　　即　被　告
右列上訴人因妨害自由案件，不服本院嘉義簡易庭九十三年度嘉簡字第九七九號，中
華民國九十三年十月二十二日之第一審判決（聲請簡易判決處刑書案號：臺灣嘉義地
方法院檢察署九十三年度偵字第五六四七號），提起上訴，本院管轄第二審合議庭判
決如左：
    主  文
上訴駁回。
    事  實
一、甲○○於民國九十二年間因贓物案件，經臺灣臺中地方法院於民國九十二年六月
    六日判處有期徒刑四月確定，甫於九十二年九月二十四日易科罰金執行完畢。竟
    另基於恐嚇之故意，於九十三年八月二十二日下午六時二十分許，持柴刀一把至
    乙○○位於嘉義縣鹿草鄉三角村二二鄰毛蟹行一六號住家前，向乙○○恫稱：「
    今日要殺死你」該語，並作勢將柴刀砍下，以此加害生命、身體之事，恐嚇乙○○致生危害於安全，嗣經乙○○持鐵管將甲○○手持之柴刀打落，由乙○○之妻
    丁○○○將柴刀拾起後報警處理而查獲，並扣得柴刀一把。
二、案經乙○○訴由嘉義縣警察局水上分局報告臺灣嘉義地方法院檢察署檢察官偵查
    起訴。
    理  由
一、本案經本院審理結果，認第一審簡易判決依刑法第三百零五條，判處被告甲○○
    有期徒刑五月，如易科罰金，以三百元折算一日，認事用法及量刑均無不當，應
    予維持，並引用第一審簡易判決書記載證據及理由。
二、被告甲○○上訴意旨略謂：伊係為返還之前向告訴人乙○○所借用之一把柴刀，
    始於九十三年八月二十二日下午六時二十分許持該把柴刀至告訴人位於嘉義縣鹿
    草鄉三角村二二鄰毛蟹行一六號住家前，因告訴人所飼養之狗對伊吠叫，伊遂將
    柴刀舉起，對狗說「我就住在附近，你還要對我叫，冬天到了，我要將你殺死煮
    來吃」等語，後來告訴人出來，伊便將柴刀丟進告訴人家中，伊並未持柴刀恐嚇
    告訴人。且「今日要殺死你」該語是伊對狗說的，不是對告訴人說的等語。經查
    ，右揭事實，業據證人即告訴人乙○○於警詢及本院審理中證述明確，核與證人
    即告訴人之妻丁○○○於警詢及本院審理中之證述情節相符，而證人乙○○、丁○○○與被告均無嫌隙，此為被告於本院審理中所是認，衡情證人乙○○及丁○○○應無設詞誣陷被告之理，其等證詞應堪採信。被告雖於本院審理中以上開情
    詞置辯，惟其前於警詢、偵查時係供稱：當時伊要將該把刀還給告訴人，剛好告
    訴人所養之十幾隻狗衝向伊要咬伊，伊才對狗罵稱『今日要殺死你』該語，然案
    發當時，告訴人所飼養之狗均係關在告訴人住家旁之工廠內，周邊設有圍籬等情
    ，業經證人丁○○○到庭結證明確，並有現場照片七幀在卷足參，被告於本院審
    理時亦自承當時告訴人家的狗養在裡面，伊站在外面等語不諱，是被告就其為何
    說「今日要殺死你」該語之解釋，前後所述不一，其空言辯解顯不足採。至被告
    所提澄清醫院九十三年八月二十六日之診斷證明書及所舉證人丙○○，僅足證明
    被告於事發當日或受有傷害，然顯與被告是否涉有恐嚇罪無關，自難憑此而率認
    被告無涉恐嚇罪之犯行。本件事證明確，被告之犯行堪以認定。又被告前於九十
    二年間因贓物案件，經臺灣臺中地方法院於九十二年六月六日判處有期徒刑四月
    確定，甫於九十二年九月二十四日易科罰金執行完畢等情，有臺灣高等法院被告
    全國前案紀錄表一份在卷可佐，其於刑之執行完畢後五年內再犯本件有期徒刑以
    上之罪，為累犯，應依刑法第四十七條規定，加重其刑。至扣案柴刀一把，雖係
    供被告犯罪所用之物，惟因被告否認該柴刀為其所有，亦無其他證據可資證明該
    柴刀係被告所有，依法不得宣告沒收。原審以被告所為係觸犯刑法第三百零五條
    之恐嚇危害安全罪，並為累犯，量處前揭所述之刑罰，核無不當。被告之上訴為
    無理由，應予駁回。
據上論斷，應依刑事訴訟法第四百五十五條之一第三項、第三百六十八條、第三百七
十三條，判決如主文。
本案經檢察官周靜妮到庭執行職務。
中      華      民      國    九十三    年     十二     月     三十一   日
                                  臺灣嘉義地方法院刑事第六庭
                                      審判長法  官  林信旭
                                            法  官  曾宏揚
                                            法  官  蘇姵文
右正本證明與原本無異。
本件不得上訴。
中      華      民      國    九十三    年     十二     月     三十一   日
                                            書記官  尹玉琪
